臺灣花蓮地方法院刑事判決　　　　　　　　　　　　　九十二年度訴字第二四四號
　　公　訴　人　臺灣花蓮地方法院檢察署檢察官
　　被　　　告　甲○○
右列被告因違反毒品危害防制條例案件，經檢察官聲請簡易判決處刑（九十二年度毒
偵緝字第八三號）及移
常訴訟程序，並由本院合議庭裁定改行簡式審判程序審理後，本院判決如左︰
    主  文
甲○○施用第一級毒品，處有期徒刑陸月，如易科罰金，以參佰元折算壹日；又連續
施用第二級毒品，處有期徒刑伍月，如易科罰金，以參佰元折算壹日。應執行有期徒
拾月，如易科罰金，以參佰元折算壹日。
    事  實
一、甲○○前因施用毒品案件，經送勒戒處所施以觀察、勒戒後，認無繼續施用毒品
    之傾向，由臺灣花蓮地方法院檢察署（下稱花蓮地檢署）於民國（下同）九十年
    九月二十日以九十二年毒偵字第六四五號不起訴處分確定在案，猶不知悔悟，竟
    於九十二年一月十四日傍晚某時許，在花蓮縣新城鄉○里路五十九號之樂城大飯
    店五一一號房內，施用第一級毒品海洛因一次；另又基於施用第二級毒品安非他
    命之概括犯意，自九十一年十二月某日起至九十二年九月十九日某時往前回溯九
    十六小時內止，連續在上址或花蓮縣秀林鄉○○村○○路二十號住處，先後多次
    施用第二級毒品安非他命，且分別於九十二年一月十七日上午三時三十分許，在
    該樂城飯店五一一號房間，以及於九十二年九月十九日凌晨三時許，在上開住處
    ，為警查獲並採集其尿液送驗，其檢驗結果均呈甲基安非他命陽性反應，嗣經花
    蓮地檢署聲請觀察、勒戒，由本院於九十二年五月十六日以九十二（聲請簡易判
    決處刑書誤載為九十一年）年度毒聲字第二四二號刑事裁定送勒戒處所施以觀察
    、勒戒後，認有繼續施用之傾向，並由本院於九十二年十月二十八日以九十二年
    度毒聲字第五０一號刑事裁定令入戒治處所施以強制戒治一年在案。
二、案經花蓮憲兵隊移送花蓮地檢署檢察官偵查聲請簡易判決處刑及花蓮縣警察局移
    送花蓮地檢署檢察官偵查移送併案審理。
    理  由
一、經查，被告甲○○於九十二年一月十四日傍晚某時，在樂城飯店施用第一級毒品
    海洛因之事實，業據被告迭於警訊、偵查中及本院審理時均坦承不諱，核與證人
    賴佩玲於偵查中具結證述之情節相符，雖經警於九十二年一月十七日採其尿液送
    驗，檢驗結果係未檢出嗎啡反應乙節，此有花蓮縣政府衛生局煙毒尿液檢驗成績
    書（詳見九十二年度毒偵字第九五號偵查卷第十頁）附卷可證，惟按海洛因係嗎
    啡經化學合成之半人工合成品，其藥（毒）性高於嗎啡，經吸食或注射入人體，
    藉由人體代謝系統之新陳代謝，分解成藥（毒）性較低之嗎啡，由尿液排出人體
    ，故於尿液，以嗎啡成份檢出，一般人注射海洛因或嗎啡後，經體內吸收代謝約
    三十分鐘內開始排入尿中，而以最初六至十二小時排泄量最多，約有百分之七十
    五之毒品可在注射後二十四小時內陸續由尿中排出體外，剩餘量則可能在數日內
    分別排出體外，其中煙毒反應能否檢出，需視其施打量而定，施打量多者，於施
    打後四、五日仍有可能檢出煙毒反應，施打量少者，可能在二十四小時後即難檢
    出煙毒反應，此亦有法務部調查局（八二）陸字八○三一四八七號函可參。故本
    件採驗尿液之時間與被告自白施用之時間，相隔三天，其尿液未檢測出嗎啡反應
    ，揆諸前揭說明，可認係因施打量不足以在三天後檢驗出，則該檢驗成績書自不
得遽採為有利於被告之證據，是足認被告前揭自白與事實相符，堪予採信。又查
    ，被告於前揭時、地，連續多次施用第二級毒品安非他命之事實，亦據被告迭於
    警訊、偵查中及本院審理時均坦承不諱，且被告於九十二年一月十七日、同年九
    月十九日分別經警採集之尿液，送花蓮縣衛生局以免疫學分析法及Ｔｏｘｉ－Ｌ
    ａｂ方法檢驗結果，均呈甲基安非他命陽性反應，此有該局煙毒尿液檢驗成績書
    二紙在卷可稽，是被告之自白與事實相符，亦堪予採信。復被告前曾因施用毒品
    ，經法院裁定送觀察、勒戒後，因無繼續施用毒品之傾向，經花蓮地檢署檢察官
    以九十二年度毒偵字第六四五號為不起訴處分確定，而被告此次再施用第一、二
    級毒品，經本院以九十二年度毒聲字第二四二號刑事裁定送勒戒處所施以觀察、
    勒戒、九十二年度毒聲字第五０一號刑事裁定令入戒治處所施以強制戒治一年在
    案等情，此有前揭不起訴處分書、臺灣高等法院被告全國前案紀錄表各一份附卷
    可憑。是本件事證已臻明確，被告之犯行洵堪認定，應予依法論科。
二、查海洛因、安非他命分屬毒品危害防制條例第二條第二項第一款、第二款所指之
    第一級及第二級毒品，核被告甲○○所為，係犯毒品危害防制條例第十條第一項
    、第二項之施用第一級毒品海洛因、第二級毒品安非他命罪。被告持有第一、二
    級毒品海洛因、安非他命供己施用，則其持有第一、二級毒品海洛因、安非他命
    之低度行為，應分別為施用第一、二級毒品海洛因、安非他命之高度行為所吸收
    ，均不另論罪。復被告分別先後多次施用第二級毒品安非他命之犯行，時間密接
    ，且觸犯犯罪構成要件相同之罪，顯係基於概括犯意反覆為之，應依刑法第五十
    六條連續犯之規定論以一罪，並加重其刑。而被告所犯前開二罪，犯意各別，犯
    罪構成要件不同，應分論併罰。又被告自九十二年一月十八日起至同年九月十九
    日某時往前回溯九十六小時內止，連續多次施用第二級毒品安非他命之犯行，即
    移送併辦部分，雖未據公訴人起訴，惟檢察官就犯罪事實一部起訴者，其效力及
    於全部，本件被告前揭犯行與檢察官起訴被告於九十二年一月十日起至同年月十
    四日止，連續多次施用第二級毒品安非他命之犯行，有連續犯之關係，已如前述
    ，本院自應就屬於裁判上一罪之前揭犯行一併加以裁判。爰審酌被告前於九十年
    間，因施用第二級毒品安非他命案件，經花蓮地檢署以九十年度偵字第六四五號
    不起訴處分確定，此有前開前案紀錄表及該不起訴處分書各乙份附卷可稽，猶不
    知克制，故態復萌，再次施用毒品，無視於毒品對於自身健康知戕害及國家對於
    杜絕毒品犯罪之禁令，惟被告犯後坦承犯行，態度尚佳，及施用毒品者均具有相
    當程度之生理成癮性及心理依賴性，戒除不易，且犯罪心態與一般刑事犯罪之本
    質不同，非難性較低等一切情狀，分別量處如主文所示之刑，併諭知易科罰金之
    折算標準，且定其應執行之刑，以資懲儆。
據上論斷，應依刑事訴訟法第二百九十九條第一項前段，毒品危害防制條例第十條第
一項、第二項，刑法第十一條前段、第五十六條、第四十一條第一項前段、第五十一
條第五款，罰金罰鍰提高標準提條例第二條，判決如主文。
本案經檢察官乙○○到庭執行職務。
中      華      民      國        九十三      年    一    月    三十    日
                                  臺灣花蓮地方法院刑事庭第三庭
                                      法  官  饒  金  鳳
右正本證明與原本無異。
如不服本判決書，應於送達後十日內，向本院提出上訴狀。（應抄附繕本）
                                      法院書記官
中      華      民      國        九十三      年    二    月      二    日
附錄論罪科刑之法律條文：
毒品危害防制條例第十條：
施用第一級毒品者，處六月以上五年以下有期徒刑。
施用第二級毒品者，處三年以下有期徒刑。
